【裁判字號】    95,抗,135
【裁判日期】    951031
【裁判案由】    本票裁定
【裁判全文】
臺灣士林地方法院民事裁定               95年度抗字第135號
抗  告  人  乙○○
            丁○○
            丙○○
相  對  人  全達國際股份有限公司
法定代理人  甲○○
上列當事人間本票裁定事件，抗告人對於中華民國95年6 月30日
臺灣士林地方法院95年度票字第12264 號裁定提起抗告，本院裁
定如下：
    主  文
抗告駁回。
抗告程序費用新台幣壹仟元由抗告人連帶負擔。
    理  由
一、按執票人向本票發票人行使追索權時，得聲請法院裁定後強
    制執行，又二人以上在票據上共同簽名時，應連帶負責，票
    據法第123 條、第5 條第2 項分別定有明文。又本票執票人
    依上開法條之規定，聲請法院裁定許可對發票人強制執行，
    係屬非訟事件程序，法院僅就形式上審查得否准許強制執行
    ，此項裁定並無確定實體上法律關係存否之效力，如發票人
    就票據債務之存否有爭執時，應由發票人提起確認之訴，以
    資解決，最高法院56年台抗字第714 號、57年台抗字第76號
    著有判例。
二、本件相對人主張：相對人執有抗告人為發票人，如原裁定所
    示之本票一紙，並免除作成拒絕證書，詎於93年12月26日提
    示，尚有票款本金新台幣130,412,969 元未獲清償，依票據
    法第123 條之規定聲請裁定許可強制執行等情，已據提出本
    票乙紙為證；原裁定予以准許，即無不合。抗告意旨略以：
    上開本票係由恩雅數位科技股份有限公司為發票人，抗告人
    僅為還款之保證人，並非債務人，相對人並已於民事聲請狀
    中陳述抗告人為擔保人，是依民法第739 條保證之定義，保
    證人僅於債務人不履行債務時，方有代負履行責任，且依民
    法第745 條保證人之先訴抗辯權之規定，於債權人未就主債
    務人之財產為強制執行而無效果前，保證人得拒絕清償。是
    相對人應提出抗告人已喪失先訴抗辯權之佐證，如無法提出
    ，自不得將抗告人列為共同債務人。況債權人並未提出該筆
    帳款債權之內容，所提供應收帳款餘額明細表僅為相對人內
    部編寫之資料，無從確認其內容之正確性、是否有送貨單及
    簽收之有效性，亦未能判斷債務人已經支付之款項等語。其
    所稱即使屬實，亦係實體上之爭執，應由抗告人另行提起訴
    訟，以資解決，本件非訟程序不得加以審究，仍應為許可強
    制執行之裁定。
三、據上論結，本件抗告為無理由，依非訟事件法第46條、第21
    條第2項、第23條、第24條第1項，民事訴訟法第495條之1第
    1項、第449條第1項、第85條第2項，裁定如主文。
中    華    民    國    95    年    10    月    31    日
                  民事第二庭  審判長法  官  陳介源
                                    法  官  張國勳
                                    法  官  李瑜娟
以上正本證明與原本無異。
如不服本裁定，僅得於收受本裁定正本送達後10日內，以適用法
規顯有錯誤為理由，向本院提出再抗告狀（須附繕本一份及繳納
再抗告裁判費新台幣1,000 元），經本院許可後始可再抗告。
中    華    民    國    95    年    11    月    6     日
                                    書記官  李秀蘊


司法院資訊處製作；財團法人民間司法改革基金會備份。
